臺灣臺北地方法院刑事判決　　　　　　　100年度訴字第410號
公　訴　人　臺灣臺北地方法院檢察署檢察官
被　　　告　蘇登林
選任辯護人　劉宏邈律師
上列被告因違反毒品危害防制條例案件，經檢察官提起公訴（10
0年度偵字第4002號），本院判決如下：
    主  文
蘇登林販賣第一級毒品，累犯，處有期徒刑拾陸年。扣案如附表
一所示之第一級毒品海洛因沒收銷燬之；扣案如附表二所示之物
均沒收之。
其餘被訴販賣第一級毒品部分無罪。
    事  實
一、蘇登林前於民國98年間，因詐欺案件，經臺灣雲林地方法院
    以99年度港簡字第19號判決判處有期徒刑3 月確定，於99年
    9月8日易科罰金執行完畢。詎其猶不知悔改，明知海洛因為
    毒品危害防制條例第2 條第2項第1款所稱之第一級毒品，未
    經許可，不得販賣及持有，竟基於販賣第一級毒品海洛因以
    營利之犯意，以如附表二編號4.所示行動電話（交叉使用如
    附表編號5.、6.所示SIM 卡）作為與毒品賣、買方聯繫之工
    具，且以買方購買海洛因毒品時，蘇登林並提供海洛因煙供
    買方施用為其交易模式；適黃寶億於100年2月12日，經多次
    以門號0000000000號行動電話與蘇登林所持用之如附表編號
    5.所示門號0000000000號行動電話聯繫購買第一級毒品事宜
    、雙方約定於同日晚間10時許，在新北市林口長庚醫院急診
    室外某處交易後，黃寶億即駕駛車牌號碼0133-KE 號自用小
    客車前往該處，蘇登林於進入前開車內，即先交付3 支摻有
    第一級毒品海洛因之香菸予黃寶億施用，黃寶億旋交付購買
    毒品之價金新臺幣（下同）2,000 元予蘇登林，蘇登林並要
    求黃寶億搭載其前往臺北市中山區○○○路某處，待其將持
    有之如附表一所示第一級毒品海洛因2包（淨重15.17公克、
    驗餘淨重15.09公克、純質淨重8.98 公克）分裝後，再交付
    少許含有第一級毒品海洛因成分之粉末予黃寶億。黃寶億乃
    駕駛前開自用小客車搭載蘇登林前往上址，於同日晚間11時
    45分許，途經臺北市中山區○○○路與德惠街口時，遭警攔
    檢盤查，並當場扣得被告所有之如附表一、二所示之物後，
    始知上情。
二、案經臺北市政府警察局中山分局移送臺灣臺北地方法院檢察
    署檢察官偵查起訴。
    理  由
甲、證據能力部分：
壹、按訊問被告，應全程連續錄音；必要時，並應全程連續錄影
    。但有急迫情況且經記明筆錄者，不在此限。筆錄內所載之
    被告陳述與錄音或錄影之內容不符者，除有前項但書情形外
    ，其不符之部分，不得作為證據。本章之規定，於司法警察
    官或司法警察詢問犯罪嫌疑人時，準用之。刑事訴訟法第10
    0條之1第1項、第2項、第100百條之2分別定有明文。又刑事
    訴訟法第100條之1、第100百條之2準用第100條之1等規定，
    係刑事立法者針對法官、檢察官於訊問被告，司法警察官或
    司法警察於詢問犯罪嫌疑人時，為建立詢問筆錄之公信力，
    並擔保詢問之合法正當，及筆錄所載內容與其陳述相符之目
    的性考量，課以國家偵、審或調查機關附加錄音、錄影義務
    負擔之規定。是否錄影，得就其有無必要性作考量；全程同
    步錄音，則無裁量餘地。並於同法第100條之1第2項規定，
    筆錄所載之陳述與錄音或錄影之內容不符者，對該不符部分
    之筆錄，賦予證據使用禁止之法效，排除其證據能力（最高
    法院99年台上第6008號判決意旨參照）。查司法警察於100
    年2月13日第2次詢問被告蘇登林之調查筆錄第4頁、第7頁內
    ，關於手寫之「另犯罪工具行動電話1 具（utec廠牌）、犯
    罪所得新臺幣2,000 元」、「你與黃寶億於何時？何地見面
    ？欲作何事？」、「我與黃寶億約定在林口長庚醫院見面，
    黃寶億要向我購買毒品」、「當時未拿取毒品給他，只有請
    他吸食摻有海洛因香菸三支」之文字，於該次警詢錄音錄影
    內，被告並無為此部分之陳述，此互核本院100年5月16日勘
    驗筆錄及該次警詢筆錄內容即明（見本院卷(一)第69頁反面至
    第78頁），是該次警詢筆錄內所載前開之被告陳述，顯與錄
    音錄影之內容不符，又無前開刑事訴訟法所定「有急迫情況
    且經記明筆錄」之例外情形，是依上揭規定及說明，該次警
    詢筆錄之上開不符部分，自不得作為證據。
貳、次按被告之自白，非出於強暴、脅迫、利誘、詐欺、疲勞訊
    問、違法羈押或其他不正之方法，且與事實相符者，得為證
    據，刑事訴訟法第156條第1項定有明文。又得為證據之被告
    自白，依刑事訴訟法第156條第1項規定，必須具備任意性與
    真實性二要件，缺一不可。所謂非任意性之自白，除其自白
    必須係以不正方法取得者外，尤須該自白與不正方法間具有
    因果關係，該自白始應加以排除。至有無因果關係存在之判
    定，應依個案情節，綜合訊問及受訊問之各方相關狀況，如
    訊問之時間、場所、環境、氣氛，犯罪嫌疑人或被告之年齡
    、地位、職業、教育程度，健康狀態、精神狀況，實施訊問
    之人數、語言、態度等一切情形為具體評價；尤其不正方法
    是否足以延續至後來未受不正方法所為之自白，更應深入探
    究該次不正方法與嗣後之自白間之相關聯因素，包括訊問時
    間是否接近、地點及實施之人是否相同、受訊問人自白時之
    態度是否自然、陳述是否流暢等等，以定其因果關係之存否
    。被告先前所受不正之方法，其精神上受壓迫所為非任意性
    之自白，原則上應僅影響到被告在該次訊問所為自白之任意
    性。被告嗣後之自白，是否非屬任意性，端視該自白是否出
    於自由意志之發動而定，與其先前曾否受不正之方法而為自
    白，並無必然之關聯。是被告先前所受不正之方法，是否已
    延伸至嗣後應訊時所為之自白，應依證據認定之，不能主觀
    臆測被告嗣後應訊時仍持續受到強制，逕認其後之自白非出
    於任意性（最高法院96年度台上字第3479號判決意旨參照）
    。查：被告雖辯稱其於警詢時意識不清、受實施詢問之員警
    恫稱：如果伊承認，始讓黃寶億離開，不承認作到天亮也要
    作到你承認為止云云，而抗辯其於警詢及偵訊時自白或陳述
    非出於任意性（見本院卷(一)第15頁反面、第160 頁反面）。
    惟查，經本院於準備程序當庭勘驗，並於審判期日提示之被
    告100年2月13日第1、2次警詢錄音錄影光碟勘驗結果，被告
    警詢筆錄除上開手寫文字外，均核與其實際陳述大致相符，
    且訊問時並無明顯中斷情形，復均採一問一答方式進行，被
    告回答問題時意識狀態尚佳、神情及語氣亦屬自然，而該攝
    影之場景連續、過程順暢，被告接受警詢時態度輕鬆自若，
    與警方對答尚屬流暢，警方既無威脅或恐嚇語氣，且於被告
    表示同意夜間詢問後，亦待法律扶助基金會鄭成東律師到場
    及予被告稍事休息後，始開始進行第2 次詢問，復於開始詢
    問前，提供瓶裝水與被告飲用，全程均由鄭成東律師在場陪
    同，而被告針對警方之提問，亦經思考、瞭解問題後始進行
    回答等節，有本院100年5月16日勘驗筆錄在卷附卷為憑（見
    本院卷(一)第67頁反面至第78頁），並經證人即實施前開詢問
    及筆錄製作之員警黃俊傑、陳重志到庭證述屬實（詳本院卷
    (一)第40頁至第44頁），且有前開2 次警詢筆錄附卷可佐（見
    偵查卷第10頁至第19頁、第67頁、第74頁），足見被告警詢
    筆錄之內容，除上開壹外，均係依照其陳述而記載，且並非
    出於意志自由受壓抑或有何不法之情形，亦無被告前開抗辯
    之情。參以被告與證人黃寶億僅單純因施用毒品結識不久之
    朋友，並無特殊關係與情誼，此業經證人黃寶億於警詢及本
    院審理時證述明確（見偵查卷第21頁、本院卷(一)第105 頁反
    面），被告亦迭於警詢、偵訊及本院審理時供述明確（見本
    院卷第162 頁反面），且姑不論被告就其前開抗辯未能舉出
    實據以明其說，然以被告前開抗辯警方恫嚇之言語內容，衡
    以被告之年齡、職業、教育程度及有律師在場陪同等情，實
    難認被告因聽聞該內容即遽為不利於己之陳述。準此，被告
    空言所為前開抗辯，顯屬事後狡辯之詞，無足採信。是以，
    應認被告於警詢中之自白，非出於強暴、脅迫、利誘、詐欺
    、疲勞訊問、違法羈押或其他不正之方法，且與事實相符（
    詳如後述），自得採為證據。被告另抗辯：伊因警詢已承認
    ，為求交保，乃於檢察官及羈押庭法官訊問時繼續承認云云
    （見本院卷(一)第15頁反面至第16頁、第160 頁反面）。然被
    告於警詢中之自白，非出於強暴、脅迫、利誘、詐欺、疲勞
    訊問、違法羈押或其他不正之方法，已於前述；又被告於檢
    察官及本院羈押庭法官訊問時，並未遭到前開不正訊問之事
    實，亦為被告所自承（見本院卷(一)第15頁反面至第16頁、第
    160 頁反面），是被告空言為上揭抗辯，均不足以排除其於
    檢察官及本院羈押庭法官訊問所為自白之證據能力。因之，
    被告於前開程序所為自白既非出於強暴、脅迫、利誘、詐欺
    、疲勞訊問、違法羈押或其他不正之方法，且經本院調查認
    定與其他客觀事證相符（詳如後述），依上開法條規定，自
    均得作為證據。
、第按被告以外之人於審判外之言詞或書面陳述，除法律有規
    定者外，不得作為證據；法院或檢察官得囑託醫院、學校或
    其他相當之機關、團體為鑑定，或審查他人之鑑定，並準用
    刑事訴訟法第203條至第206條之1 規定；其須以言詞報告或
    說明時，得命實施鑑定或審查之人為之，同法第159條第1項
    、第208條第1項分別定有明文。是法院或檢察官依刑事訴訟
    法第208第1項之規定，囑託鑑定機關所出具之鑑定報告，應
    屬刑事訴訟法第206條第1項之鑑定報告，為同法第159條第1
    項所稱「法律有規定者」之傳聞法則例外情形；而司法警察
    機關調查中之案件，為因應實務上，或因量大、或有急迫之
    現實需求，併例行性當然有鑑定之必要者，例如毒品之種類
    與成分、尿液之毒品反應，或者槍彈有無殺傷力等鑑定，基
    於檢察一體原則，得由該管檢察長對於轄區內之案件，以事
    前概括選任鑑定人或囑託鑑定機關、團體之方式，俾便轄區
    內之司法警察官、司法警察對於調查中之此類案件，得即時
    送請先前已選任之鑑定人或囑託之鑑定機關、團體實施鑑定
    ，以求時效（法務部92年9月1日法檢字第0920035083號函參
    照），此種由檢察機關概括選任鑑定人或概括囑託鑑定機關
    、團體，再轉知司法警察官、司法警察於調查犯罪時參考辦
    理之作為，法無明文禁止，係為因應現行刑事訴訟法增訂傳
    聞法則及其例外規定之實務運作而為；故此種由司法警察官
    、司法警察依檢察官所概括選任之鑑定人或囑託鑑定機關、
    團體所為之鑑定結果，與檢察官選任或囑託為鑑定者，性質
    上並無差異，同具有證據能力（最高法院96年度台上字第28
    60號判決意旨參照）。準此，無論係檢察官直接囑託或為概
    括指定由警察機關逕送鑑定，該受囑託鑑定機關所出具之鑑
    定報告，均屬刑事訴訟法第206條第1項之鑑定報告，為傳聞
    法則之例外，應有證據能力。查，卷附臺灣尖端先進生技醫
    藥股份有限公司於100年3月1日出具之濫用藥物檢驗報告、
    法務部調查局於100年3月9日調科壹字第10023006090號鑑定
    書（見偵查卷第99頁、第108頁、第112頁、第116頁至第117
    頁），係依前述規定及作業程序，由臺北市政府警察局中山
    分局將所採集之被告尿液，及扣案之海洛因分別送交臺灣尖
    端先進生技醫藥股份有限公司、法務部調查局為鑑定後，由
    該公司、該局所出具之鑑定報告，依前揭規定及說明，自屬
    傳聞證據法則之例外，應具有證據能力。
肆、再按被告以外之人於檢察事務官、司法警察官或司法警察調
    查中所為之陳述，與審判中不符時，其先前之陳述具有較可
    信之特別情況，且為證明犯罪事實存否所必要者，得為證據
    。被告以外之人於審判中有下列情形之一，其於檢察事務官
    、司法警察官或司法警察調查中所為之陳述，經證明具有可
    信之特別情況，且為證明犯罪事實之存否所必要者，得為證
    據：一、死亡者。二、身心障礙致記憶喪失或無法陳述者。
    三、滯留國外或所在不明而無法傳喚或傳喚不到者。四、到
    庭後無正當理由拒絕陳述者。刑事訴訟法第159條之2、第15
    9條之3固分別定傳聞例外之明文。而所稱「可信之特別情況
    」，係指陳述是否出於供述者之真意、有無違法取供情事之
    信用性而言。至所指「經證明」具有可信之特別情況，應由
    提列為證據方法之一方負舉證責任，乃當然之理。然查：證
    人「石子奇」於100年2月13日警詢之之陳述，係遭證人王從
    戎冒用姓名所為之事實，業經證人石子奇於本院審理時，到
    庭證述明確（見本院卷(一)第102頁至第103頁），且經本院當
    庭採集證人石子奇之指紋後，併將卷附證人「石子奇」上開
    警詢筆錄送交內政部警政署刑事警察局鑑定結果，認該筆錄
    上指紋確屬證人王從戎所有之事實，有該局100 年6月7日刑
    紋字第1000074955 號鑑定書在卷可按（見本院卷(一)第118頁
    ），而證人王從戎前於91年1 月25日即已遭臺灣臺北地方法
    院檢察署以91年北檢茂丙緝字第306 號通緝書發佈通緝在案
    ，迄今尚未緝獲，此有證人王從戎臺灣高等法院全國前案簡
    列表、臺灣高等法院被告前案紀錄表附卷足考（見本院卷(一)
    第121頁至第122頁、第138頁至第140頁），嗣本院依職權傳
    喚證人王從戎後，證人王從戎復未到庭證述，是證人王從戎
    冒用「石子奇」名義，於100年2月13日警詢時所為陳述，即
    與刑事訴訟法第159條之2所定「與審判中不符時」之要件有
    間，自無該條傳聞例外之適用。又證人王從戎於100年2月13
    日司法警察調查時，係冒用「石子奇」名義為陳述，其經傳
    喚未到庭，且證人王從戎雖於該次警詢時陳稱：伊於100年2
    月8 日晚間11時許，在臺北市中山區○○○路與農安街口，
    第1次向被告購買1,000元「嗎啡」等語（見偵查卷第28頁）
    ，但經調閱證人王從戎持用之門號0000000000號行動電話與
    被告持用之門號0000000000 號行動電話，於100年2月8日通
    聯紀錄，均未見該2 門號有通話之情，此有通聯紀錄附卷為
    憑（見本院卷(二)第38頁至第40頁、第85頁），則證人王從戎
    為此部分之供述是否出於其真意？及其所稱「購買」詳情、
    過程及所購得之毒品數量等事實究竟為何？均非無疑。而公
    訴人提列證人王從戎冒用「石子奇」名義之警詢陳述為本案
    被告販賣第一級毒品之證據方法，既未能舉證證明證人王從
    戎於前開警詢陳述有何「可信之特別情況」，復於本院審理
    程序時對於證人王從戎傳喚未到表示無意見（見本院卷(一)第
    156頁反面），自無從依刑事訴訟法第159條之3 之規定，例
    外認此部分具有證據能力而得作為本案認定犯罪事實之基礎
    。
伍、另按被告以外之人於檢察事務官、司法警察官或司法警察調
    查中所為之陳述，與審判中不符時，其先前之陳述具有較可
    信之特別情況，且為證明犯罪事實存否所必要者，得為證據
    。刑事訴訟法第159條之2定有明文。查證人黃寶億於100年2
    月13日司法警察調查時證述：「…因為我於昨（12）日21時
    許打電話給蘇登林想向他購買毒品海洛因以吸食…。」、「
    我都是向他購買毒品海洛因。大約在3 個月前開始向他購買
    ，每次購買的間隔不一定，大約是間隔一至二個星期購買一
    次，三個月來大約買了8 次…。」（見偵查卷第21頁至第22
    頁）。嗣於本院審理時證述：「我要跟被告買，被告說叫他
    去拿東西，東西會比較多。」、「（問：這一次是你第幾次
    向被告購買海洛因？）大約6、7次。」、「我如果有一千、
    二千就會給被告，請他幫我買。」、「請被告買會拿比較多
    的量。」、「（問：《請審判長提示偵卷第82頁》檢察官訊
    問時，有問證人最近一次向被告購買毒品之時間、數量，證
    人之回答是否屬實？）這是我寄他（臺語）買的。」、「通
    通都是寄（臺語）被告買的。」（見本院卷(一)第104 頁反面
    至第105頁反面、第106頁反面至第107 頁），互核證人黃寶
    億就其向被告購買海洛因之次數及究為購買或委託被告購買
    之陳述，前後明顯有所出入。然觀諸證人黃寶億與被告係朋
    友關係，於案發前並無嫌怨，其虛偽陳述之可能性不高，且
    證人黃寶億與被告既為朋友關係，則先前警詢供述時，因被
    告並未在場，是證人黃寶億單獨面對司法警察而為陳述，程
    度上較少受到外力之影響，其陳述較趨於真實；又證人黃寶
    億於100年2月13日與被告同遭逮捕後，旋即為前開警詢供述
    ，此時與證人黃寶億向被告購買毒品之時間極為相近，其記
    憶自較為鮮明；況無證據證明證人黃寶億於上開警詢供述係
    受警方不正方法誘導或干擾下所為，且上開警詢筆錄對於犯
    罪之構成要件、犯罪態樣等事實或情況，均詳實記載完整，
    自堪認證人黃寶億於警詢證述顯係出於其真意下所為，而可
    推定證人黃寶億警詢之陳述，與事實較為相近，而可信為真
    實。本院審酌上情，認證人黃寶億之上開警詢證述，顯具有
    特別可信之情況，且證人黃寶億係被告有無涉犯販賣第一級
    毒品海洛因犯行之重要證人，為證明被告犯罪事實之存否所
    不可欠缺，是依刑事訴訟法第159條之2規定，應具有證據能
    力。
陸、末按被告以外之人於審判外之言詞或書面陳述，除法律有規
    定者外，不得作為證據。被告以外之人於審判外之陳述，雖
    不符刑事訴訟法第159條之1至第159條之4之規定，而經當事
    人於審判程序同意作為證據，法院審酌該言詞陳述或書面陳
    述作成時之情況，認為適當者，亦得為證據；當事人、代理
    人或辯護人於法院調查證據時，知有第159條第1項不得為證
    據之情形，而未於言詞辯論終結前聲明異議者，視為有前項
    之同意。刑事訴訟法第159條第1項、第159條之5分別定有明
    文。其立法意旨係在於傳聞證據未經當事人之反對詰問予以
    核實，原則上先予排除；惟若當事人已放棄反對詰問權，於
    審判程序中表明同意該等傳聞證據可作為證據；或於言詞辯
    論終結前未聲明異議，基於尊重當事人對傳聞證據之處分權
    及證據資料愈豐富，愈有助於真實發見之理念，且強化言詞
    辯論主義，使訴訟程序得以順暢進行，應認上開傳聞證據亦
    均具有證據能力。查本判決下列所引用之各項證據方法之證
    據能力，除前開壹至貳、肆至伍所述外，檢察官、被告及其
    辯護人於本院審判期日中均未予爭執證據能力，且迄至言詞
    辯論終結前亦未再聲明異議（見本院卷第156頁至第163頁反
    面），本院審酌該等言詞陳述及書面陳述作成時之情況，並
    無違法取證或有其他瑕疵，亦認以之作為證據為適當，依前
    開規定，自均有證據能力而得採為本件認定事實之基礎，合
    先敘明。
乙、實體部分：
壹、有罪部分：
一、訊據被告固坦承於上揭時、地，轉讓第一級毒品海洛因予證
    人黃寶億後，證人黃寶億交付2,000元予被告，及2人嗣於同
    日晚間11時許，遭警在臺北市中山區○○○路、德惠街口查
    獲，並扣得被告所有如附表一、二所示之物之事實，惟矢口
    否認有何販賣第一級毒品海洛因之犯行，辯稱：證人黃寶億
    交付2,000 元，係要跟伊一起合資購買海洛因，因為這樣會
    比較便宜於云云。辯護人為被告辯稱：被告於警詢、偵訊及
    羈押庭所為不利於己之陳述，不得作為認定被告犯罪之唯一
    證據，且證人黃寶億於警詢之供述無證據能力，自不得採為
    認定被告犯罪事實之證據，其餘證據均不足以證明被告有起
    訴書所載犯罪事實；又證人黃寶億於偵查中雖為不利於被告
    之陳述，然被告與證人黃寶億確係合資購買第一級毒品，證
    人黃寶億始交付2,000 元予被告，否則倘如起訴書所載，被
    告遭警逮捕時亦同時查獲第一級毒品海洛因，被告果有販賣
    毒品行為，何以於收受2,000 元時未同時交付毒品予證人黃
    寶億？是自不能僅從證人黃寶億有交付2,000 元之行為，即
    認定被告有販賣之行為。經查：
  (一)如附表二編號4.所示行動電話（交叉使用如附表編號5.、6.
    所示SIM 卡）為被告所有，作為購買毒品聯繫工具之用，證
    人黃寶億於100年2月12日，經多次以門號0000000000號行動
    電話與被告所持用之如附表編號5.所示門號0000000000號行
    動電話聯繫、雙方約定於同日晚間10時許，在新北市林口長
    庚醫院急診室外某處見面後，證人黃寶億即駕駛車牌號碼01
    33-KE 號自用小客車前往該處，被告於進入前開車內，即先
    交付3 支摻有第一級毒品海洛因之香菸予證人黃寶億施用，
    證人黃寶億旋交付2,000 元予被告，被告並要求證人黃寶億
    搭載其前往臺北市中山區○○○路某處，待其將持有之如附
    表一所示第一級毒品海洛因2 包分裝後，再交付少許含有第
    一級毒品海洛因成分之粉末予證人黃寶億，證人黃寶億乃駕
    駛前開自用小客車搭載被告前往上址，於同日晚間11時45分
    許，途經臺北市中山區○○○路與德惠街口時，遭警攔檢盤
    查，並當場扣得被告所有之如附表一、二所示之物等情，為
    被告所自承（見偵查卷第13頁至第15頁、第18頁，聲羈卷第
    5頁反面，本院卷(一)第13頁反面、第161頁反面第162 頁反面
    ），且經證人黃寶億於警詢、偵訊及本院審理時證述屬實（
    見偵查卷第21頁至第22頁、第24頁、第80頁至第81頁，本院
    卷(一)第104頁至第105頁反面、第106頁反面、第107頁反面）
    ，並有自願受搜索同意書、搜索扣押筆錄，扣押物品目錄表
    、扣押清單、扣押物品照片、毒品初步鑑驗報告書、證人黃
    寶億之尿液檢體委驗單及濫用藥物檢驗報告與前科紀錄表、
    門號0000000000、0000000000號行動電話於100年2月13日之
    通聯紀錄附卷可稽（見偵查卷第35頁至第39頁、第41頁至第
    45頁、第54頁至第58頁、第102頁至第104頁、第109頁、第1
    18頁至第12 0頁，本院卷(一)第27頁、第49頁、第53之1 頁至
    第54頁，本院卷(二)第44頁至第46頁、第67頁）；而扣案之如
    附表一所示第一級毒品海洛因2 包經送鑑定後，均檢出含有
    第一級毒品海洛因成分，淨重15.17公克、驗餘淨重15.09公
    克、純質淨重8.98公克、純度59.21％ 乙節，復有法務部調
    查局100年3月9日調科壹字第10023006090號鑑定書在卷足憑
    （見偵查卷第98頁、第117頁），是前開事實已首堪認定。
  (二)又證人黃寶億於100年2月12日，與被告電話聯絡係為向被告
    購買第一級毒品海洛因，嗣於同日晚間10時許，在新北市林
    口長庚醫院急診室外某處、證人黃寶億前開車內，被告亦係
    基於販賣第一級海洛因以營利之犯意，販售3 支摻有第一級
    毒品海洛因之香菸予證人黃寶億施用後，收取證人黃寶億交
    付之2,000 元之事實，業經被告迭於警詢、偵訊及羈押庭法
    官訊問時自白「我承認我有販賣一級毒品海洛因」、「我有
    販賣圖利」、「黃寶億來林口找我買海洛因」、「黃寶億買
    2千元，三根煙」、「（問：所以你承認有販賣海洛因？）
    有。」、「（問：你是否有販賣過海洛因給黃寶億…？）有
    。」、「（問：你2月12日跟黃寶億約見面的用意是什麼？
    ）是他打電話找我，當然是要買毒品。」、「（問：你是否
    願意承認犯罪？）願意。」明確（見偵查卷第82頁，聲羈卷
    第4頁正反面、第6頁），核與證人黃寶億於警詢、偵訊及本
    院審理時證述：「…因為我於昨（12）日21時許打電話給蘇
    登林想向他購買毒品海洛因以吸食…我已經拿了2,000 元給
    蘇登林購買毒品海洛因…我都是向他購買毒品海洛因。…」
    、「（問：最後一次施用係於何時、地？）2月12日22時許
    ，在新北市林口長庚醫院急診室外，蘇登林拿給我抽3根含
    海洛因的煙，我再拿2千元給蘇登林。」、「（問：你所施
    用之毒品怎麼來的？）是向蘇登林購買的。」、「（問：你
    如何跟蘇登林購買毒品？）我打電話給他，告訴他我要買的
    金額，他就跟我約見面的地方直接拿給我。」、「（問：10
    0年2月間你使用之行動電話號碼為何？）0000000000。」、
    「（問：100年2月12日晚上是否有用前述之電話打到000000
    0000之行動電話與該電話使用人購買毒品？）有。」、「（
    問：該0000000000之行動電話使用人為何人？）阿林仔（臺
    語），就是在庭的被告。」、「（問：你們前述的電話溝通
    過，雙方約在何處、何時交付毒品？）約在林口長庚醫院急
    診室外面，我們約晚上10時、11時。」、「（問：你在偵查
    中對檢察官表示，你跟被告買海洛因之後，有抽三根海洛因
    煙，是否屬實？）有，三根海洛因煙是被告的，他在車上拿
    給我吃的。」、「他給我煙的地點跟我給他錢的地點都是在
    林口長庚，是被告先拿煙請我，我再給他錢。」（見偵查卷
    第21頁至第22頁、第81頁至第82頁，本院卷(一)第104頁至第1
    05頁、第107 頁反面）相符，且有如附表一所示為數不少之
    毒品、附表二編號1.至3.、7.所示之電子磅秤、分裝袋、鏟
    管（即分裝勺）、2,000 元扣案可佐，是堪認被告前開任意
    性之自白，核與事實相符，應堪採信。另觀諸證人黃寶億於
    警詢、偵訊及本院審理時證述：「我已經拿了2,000 元給蘇
    登林要購買毒品海洛因，但是錢給了毒品海洛因還沒拿到就
    被警察抓到。…我都是向他購買毒品海洛因…蘇登林都是將
    毒品海洛因裝在分裝袋內賣給我，大小就是昨（12）日為警
    方所查扣之該種分裝袋之大小。…」、「（問：你購買的價
    格？）看我跟他買多少錢，都是用一個小包裝，我都是買一
    千或兩千居多。」、「（問：你拿2,000 給被告，被告拿多
    少份量的何種毒品給你？）我沒有拿到，因為被警察臨檢。
    」、「（問：你原本想要跟被告買的海洛因是海洛因煙還是
    海洛因粉末？）是粉末的。」、「…原本那天有要拿貨，是
    因為被告先叫我載他去林森北路，我想說我載他到目的地之
    後，他就會拿海洛因給我了。」、「（問：請審判長100 偵
    4002卷提示第55-58頁、第104頁）大小是否如所提示照片所
    示？）對（手指第55頁右下角之包裝袋照片）。」（見偵查
    卷第21頁至第22頁、第81頁，本院卷第104頁反面至第105頁
    反面、第106 頁反面），參以被告於本院羈押庭法官訊問及
    本院審理時供述：「（問：黃寶億、石子奇跟你買的時候，
    你是否也會加糖？）多少會加一點，但是沒有賺他們多少錢
    ，通常他們買二千元，我會再請他們幾根煙，就相當於二千
    元的海洛因了。」、「（問：被告身上既然有海洛因，而且
    黃寶億給你錢，為何你沒有把海洛因交付給黃寶億？）那兩
    包海洛因我是用四萬元跟人家買的，因為我還沒到臺北市○
    ○○路36號的家那邊就被查獲了。如果我到家，就會分給黃
    寶億，…。」（見聲羈卷第5頁、本院卷第162頁反面），足
    見證人黃寶億本件支付被告2,000 元購買第一級毒品海洛因
    之對待給付範圍，除前開摻有第一級毒品海洛因之香菸外，
    尚包括少許含有第一級毒品海洛因成分之粉末，且益徵被告
    係以買方購買海洛因毒品時，並提供海洛因煙供買方施用為
    其交易模式。而被告得以收取證人黃寶億購買海洛因毒品之
    2,000 元時，並提供海洛因煙供證人黃寶億施用，實因被告
    購入海洛因後，係經加工以增加重量後始予販售，其看似額
    外之給付行為，除可增加獲利外，亦得與購買者建構良好關
    係以鞏固客源，此觀諸被告於偵訊及本院羈押庭法官訊問時
    供述：「（問：電子磅秤做何使用？）分裝，而且海洛因加
    糖後要秤重。」、「（問：黃寶億、石子奇跟你買的時候，
    你是否也會加糖？）多少會加一點，但是沒有賺他們多少錢
    ，通常他們買二千元，我會再請他們幾根煙，就相當於二千
    元的海洛因了。」（見聲羈卷第5 頁），及被告所購買之第
    一級毒品海洛因本非高純度，此有法務部調查局100年3月9
    日調科壹字第10023006090號鑑定書在卷可證（見偵查卷第9
    8頁、第117頁），則其購入之價格本與高純度者有所差距，
    復摻入其他物質再行出售，是其縱以買方購買海洛因毒品時
    ，並提供海洛因煙供買方施用為其交易模式，仍得以獲利無
    疑，由上觀之，則被告前開交付海洛因煙絕非單純無償轉讓
    ，而實屬販賣第一級毒品之交付部分毒品行為，被告所稱「
    沒有賺他們多少錢」，要屬謙稱之詞。從而，被告於100年2
    月12日晚間10時許，販賣3 支摻有第一級毒品海洛因之香菸
    予證人黃寶億而取得證人黃寶億所交付之2,000 元之行為，
    應已成立販賣第一級毒品罪。
  (三)證人黃寶億雖於本院審理時證述：「我要跟被告買，被告說
    叫他去拿東西，東西會比較多。」、「我如果有一千、二千
    就會給被告，請他幫我買。」、「請被告買會拿比較多的量
    。」、「（問：《請審判長提示偵卷第82頁》檢察官訊問時
    ，有問證人最近一次向被告購買毒品之時間、數量，證人之
    回答是否屬實？）這是我寄他（臺語）買的。」、「通通都
    是寄（臺語）被告買的。」、「（問：你在檢察官訊問筆錄
    中所述，你向被告購買毒品與今日所述不甚相同，請問何者
    屬實？）那一次做筆錄做的很晚，很累，希望可以做完筆錄
    回家，因為家中有小孩。」、「（問：這一次記憶比較清楚
    還是在檢察官訊問時較清楚？）這一次記憶比較清楚，因為
    上一次整個晚上都沒有睡覺。」（見本院卷(一)第104 頁反面
    至第105頁反面、第106頁反面至第107 頁反面），然證人黃
    寶億於本院審理時亦證述：「（問：2,000 元能買多少重量
    的海洛因？）我不知道。」、「（問：被告賣給你的價錢與
    一般市面上比較，有無特別優惠之處，而讓你有想跟被告購
    買之意思？）我沒有特別去計算。」（見本院卷(一)第105 頁
    ），已顯見證人黃寶億對於被告究有無販售第一級毒品海洛
    因以營利之犯行及犯意，均不知情，且其前開所述，亦與一
    般合資購買者，均就合資金額、可分得之數量等予以合意或
    約定者不同，是其所為前開「寄被告買」之證述，顯屬事後
    迴護被告之詞，已無足取；況證人黃寶億前迭於警詢、偵訊
    及本院審理時，就其向被告購買第一級毒品海洛因之事實，
    詳為證述（見偵查卷第21頁至第22頁、第81頁至第82頁，本
    院卷(一)第104頁至第105頁、第107 頁反面），是被告執證人
    黃寶億所述「寄被告買」乙詞，即抗辯其係與證人黃寶億合
    資購買云云，要屬卸責狡辯之詞，無足採信。至辯護人為被
    告辯稱：被告與證人黃寶億確係合資購買第一級毒品，證人
    黃寶億始交付2,000 元予被告，否則倘如起訴書所載，被告
    遭警逮捕時亦同時查獲一級毒品海洛因，被告果有販賣毒品
    行為，何以於收受2,000 元時未同時交付毒品予證人黃寶億
    ？云云，然被告於當日尚未將持有之如附表一所示第一級毒
    品海洛因2 包（淨重15.17公克、驗餘淨重15.09公克、純質
    淨重8.98公克）分裝為少許含有第一級毒品海洛因成分之粉
    末之小包裝，乃無法當場交付該毒品與證人黃寶億之事實，
    已如前述，是辯護人前開所辯要屬無由，委無足採。末查，
    被告雖就其購買扣案如附表一所示毒品之時、地及價格等曾
    為供述，然觀之被告於警詢時係供稱：「我是向綽號『阿明
    』男子購得。於100年2 月12日晚間8時許，在新北市三重區
    中興橋頭以新臺幣三萬五千五百元向綽號『阿明』男子購得
    。」（見偵查卷第17頁），又於本院審理時供稱：「（問：
    被告於100年2月12日還有去哪些地方？）我白天在林口，之
    後沒有去其他地方。」、「（問：提示本院卷之通聯紀錄，
    依照通聯紀錄收發話地址，有在中南部，有何意見？）我那
    天只有去高雄，我是開我二哥的計程車去的。我先到高雄再
    回到林口，我去高雄去拿海洛因，但是沒有拿到，因為那陣
    子很缺貨。」、「（問：警察後來查獲兩包海洛因，該二包
    海洛因是何時購買的？）當天晚上有人送到林口長庚醫院給
    我的，那時我已經坐在黃寶億的車子上，是黃寶億先到。」
    、「那兩包海洛因我是用四萬元跟人家買的…。」（見本院
    卷(一)第162頁正反面），參以依本院職權調閱之被告門號000
    0000000號行動電話於100年2 月12日通聯紀錄顯示被告於該
    日並未前往新北市三重區中興橋頭（見本院卷(二)第44頁至第
    47頁）等情，由此益徵被告供詞反覆、詭譎狡辯之性格，且
    於其他補充證據足以證明被告前開供述屬實情情形下，自無
    從遽認被告所為此部分之供述為可採，附此敘明。
  (四)綜上，被告於警詢、偵訊及本院羈押庭法官訊問時所為販賣
    第一級毒品海洛因之自白，經本院調查認定與其他客觀事證
    相符，是被告於本院審理中始翻異前詞，其與辯護人所辯各
    節，均無可採。本案事證明確，被告販賣第一級毒品海洛因
    予證人黃寶億乙次之犯行堪以認定，應予依法論科。
二、按海洛因係毒品危害防制條例第2條第2項第1款所定之第一
    級毒品，未經許可，不得販賣及持有。又按販賣毒品之所謂
    販賣行為，須行為人主觀上有營利意圖，且客觀上有販入或
    賣出毒品行為，即足構成，至於實際上是否已經獲利，則非
    所問；必也始終無營利之意思，而以原價或低於原價有償讓
    與他人，方難謂為販賣行為，而僅得以轉讓罪論處（最高法
    院86年度台上字第7522號、93年度台上字第1651號判決意旨
    參照）。是核被告所為，係犯毒品危害防制條例第4條第1項
    之販賣第一級毒品罪。被告販賣毒品前後之持有毒品行為，
    為販賣之高度行為所吸收，不另論罪。公訴意旨雖未就被告
    販賣少許含有第一級毒品海洛因成分之粉末予證人黃寶億之
    犯行，於起訴書犯罪事實欄中敘明，惟此部分與被告販賣3
    支摻有第一級毒品海洛因之香菸間，既具有實質上一罪關係
    ，自屬起訴效力所及，本院即應併予審理。又被告有如事實
    欄所述之科刑、執行紀錄，有臺灣高等法院被告前案紀錄表
    附卷足參（見本院卷(一)第5 頁至第11頁），其於受有期徒刑
    執行完畢，5 年內故意再犯本件有期徒刑以上之罪，為累犯
    ，應依刑法第47條第1 項規定，加重其刑。另刑法第59條規
    定犯罪之情狀可憫恕者，得酌量減輕其刑，其所謂「犯罪之
    情狀」，與同法第57條規定科刑時應審酌之一切情狀，並非
    有截然不同之領域，於裁判上酌減其刑時，應就犯罪一切情
    狀（包括第57條所列舉之10款事項），予以全盤考量，審酌
    其犯罪有無可憫恕之事由（即有無特殊之原因與環境，在客
    觀上足以引起一般同情，以及宣告法定低度刑，是否猶嫌過
    重等等），以為判斷。而就販賣毒品案件中，同為販賣毒品
    之人，其原因動機不一，犯罪情節未必盡同，或有大盤毒梟
    者，亦有中、小盤之分，甚或僅止於吸毒者同儕間為求互通
    有無之有償轉讓者亦有之，其販賣行為所造成危害社會之程
    度自屬有異，於此情形，倘依其情狀處以適當徒刑，即足以
    懲儆，並可達防衛社會之目的者，自非不可依客觀之犯行與
    主觀之惡性二者加以考量其情狀，是否有可憫恕之處，適用
    刑法第59條之規定酌量減輕其刑，期使個案裁判之量刑能斟
    酌至當，符合比例原則（最高法院95年度台上字第6157號判
    決意旨參照）。查本件被告販賣第一級毒品海洛因予他人之
    犯行，固戕害他人身心甚鉅，應受非難，惟被告係零星販賣
    毒品以營利，且本案現有證據既僅能認定被告販賣1 次之第
    一級毒品，及已販出之毒品僅摻有少量第一級毒品海洛因之
    香菸3支，而不法所得亦僅2,000元，則其販毒規模尚微，此
    與大量散播毒品之大盤、中盤毒販相較，其間顯然有別，衡
    情自屬情輕法重，其犯罪情狀不無可憫恕之處，本院認為縱
    處以毒品危害防制條例第4條第1項之法定最低刑度，猶嫌過
    重，爰就被告本案販賣第一級毒品罪，依刑法第59條之規定
    ，酌予減輕其刑，並依法先加重後減輕之。爰審酌被告前經
    科刑、執行完畢後，仍猶不知悔改，竟販入第一級毒品海洛
    因後，除供自身施用外，復販賣他人牟利，不惟殘害自身身
    體健康，復散播毒害於他人，戕害國民身心健康，且有滋生
    其他犯罪之可能，對社會所生危害程度非輕，是其該等行為
    自應予以嚴懲，參以其雖於警詢、偵訊及本院羈押庭法官訊
    問時自白販賣第一級毒品海洛因之犯行，然於本院審理時翻
    異前詞，僅承認轉讓第一級毒品海洛因而否認有販賣之情，
    復於審理過程中屢屢飾詞狡辯，毫無悔意，暨衡諸其犯罪之
    動機、目的、手段、生活狀況、品行、智識程度、所獲取之
    利益等一切情狀，量處如主文所示之刑，以示懲儆。
三、至扣案如附表一所示之第一級毒品海洛因2 包經送鑑定後，
    均檢出含有第一級毒品海洛因成分，此有法務部調查局100
    年3月9日調科壹字第10023006090 號鑑定書在卷足憑（見偵
    查卷第98頁、第117 頁），是該毒品應依毒品危害防制條例
    第18條第1 項之規定沒收銷燬；而包裹前開海洛因之外包裝
    袋2 只，因與該等毒品於物理外觀上附合而難予析離，且如
    強予析離至完全無殘渣留存，將耗費相當之時間、人力與經
    費，於經濟上顯無實益，依社會一般通念，堪認該包裝袋已
    與查獲之海洛因結合成為一體而無從強加析離，是上開毒品
    既屬毒品危害防制條例18條第1 項前段所規定之違禁物，其
    外包裝袋2只亦應併予宣告沒收銷燬之。又如附表二編號1.
    、3.至6.所示之電子磅秤、鏟管（即分裝勺）、行動電話及
    SIM 卡，均為被告所有，供其涉犯本案販賣第一級毒品所用
    之物，此有被告於警詢、偵訊及本院審理時之供述為憑（見
    偵查卷第15頁、第83頁，本院卷(一)第161 頁反面），且有自
    願受搜索同意書、搜索扣押筆錄，扣押物品目錄表、扣押清
    單、扣押物品照片附卷可佐（見偵查卷第35頁至第39頁、第
    55 頁至第58頁、第102頁至第104頁，本院卷(一)第27頁），
    是該等物品均應依同條例第19條第1 項規定沒收。另扣案如
    附表二編號2.所示之分裝袋27個均尚未使用，且據被告於警
    詢及本院審理中坦認為其所有，用以分裝及攜帶海洛因之用
    等語（詳偵查卷第15頁、本院卷(一)第161 頁反面），足認此
    物品係供被告販賣第一級毒品海洛因預備之物，應依刑法第
    38條第1項第2款規定沒收之。再扣案之證人黃寶億所有白色
    BENQ 行動電話1具（含SIM卡1張），為證人黃寶億所有，此
    有扣押物品目錄表在卷可考（見偵查卷第44頁），亦無證據
    足資證明前開扣案物品與被告本案論罪科刑之犯行有關，自
    不予宣告沒收。末按犯第4條至第9條、第12條、第13條或第
    14條第1項、第2項之罪者，其供犯罪所用或因犯罪所得之財
    物，均沒收之，如全部或一部不能沒收時，追徵其價額或以
    其財產抵償之，毒品危害防制條例第19條第1 項定有明文。
    此規定係採義務沒收主義，凡供犯罪所用或因犯罪所得之財
    物，且屬犯人所有者，均應宣告沒收。查扣案如附表二編號
    7.所示之2,000 元，為被告本案販賣第一級毒品海洛因予證
    人黃寶億之犯罪所得，此有證人黃寶億於警詢、偵訊及本院
    審理時之證述，及被告於警詢、偵訊及本院審理時之供述為
    據（見偵查卷第18頁、第21頁、第81頁、第82頁，本院卷(一)
    第161頁反面），是該扣案之2,000元屬被告因犯本件販賣毒
    品罪所得之財物，應依毒品危害防制條例第19條第1 項之規
    定沒收。末以前開物品既均已扣案，當無不能沒收之虞，自
    無需一併依該條項規定宣告如全部或一部不能沒收時，以其
    財產抵償之，附此敘明。
貳、無罪部分：
一、公訴意旨略以：被告明知海洛因屬毒品危害防制條例第2 條
    第2 項所規範之第一級毒品，依法不得販賣，竟基於意圖販
    賣營利之犯意，以門號0000000000號之行動電話作為與買家
    聯繫之工具，於100年2月8日晚上11時許前某時，「石子奇
    」撥打被告所持用之前開行動電話約定交易，旋於當晚11時
    許，在臺北市○○○路與農安街口，經被告以1,000 元之價
    格出賣第一級毒品海洛因若干予「石子奇」，「石子奇」當
    場交付1,000 元予被告。因認被告涉有違反毒品危害防制條
    例第4條第1項之販賣第一級毒品罪嫌。
二、按犯罪事實應依證據認定之，無證據不得認定犯罪事實。又
    不能證明被告犯罪者，應諭知無罪之判決。刑事訴訟法第15
    4條第2項、第301條第1項分別定有明文。所謂認定犯罪事實
    之證據，係指足以認定被告確有犯罪行為之積極證據而言，
    該項證據自須適合於被告犯罪事實之認定，始得採為斷罪資
    料，如未能發現相當證據，或證據不足以證明，自不能以推
    測或擬制之方法，以為裁判之基礎；而被告否認犯罪事實所
    持之辯解，縱屬不能成立，仍非有積極證據足以證明其犯罪
    ，不能遽為有罪之認定；其以情況證據（即間接證據）斷罪
    時，尤須基於該證據在直接關係上所可證明之他項情況事實
    ，本乎推理作用足以確證被告有罪，方為合法，不得徒憑主
    觀上之推想，將一般經驗上有利被告之其他合理情況逕予排
    除；且無論直接或間接證據，其為訴訟上之證明，須於通常
    一般之人均不致有所懷疑，而得確信其為真實之程度者，始
    得據為有罪之認定，倘其證明尚未達到此一程度，而有合理
    之懷疑存在，致法院無從為有罪之確信，自應為無罪之判決
    ，最高法院40年臺上字第86號、30年上字第1831號、32年上
    字第67號及76年臺上字第4986號分別著有判例可資參照。再
    檢察官對於起訴之犯罪事實，應負提出證據及說服之實質舉
    證責任，倘其所提出之證據，不足為被告有罪之積極證明，
    或其指出證明之方法，無從說服法院以形成被告有罪之心證
    ，基於無罪推定之原則，自應為被告無罪判決之諭知，亦有
    最高法院92年臺上字第128號著有判例可參。
三、本件公訴人認被告涉有違反毒品危害防制條例第4條第1項之
    販賣第一級毒品罪嫌，無非僅以被告於偵查中之自白、證人
    王從戎冒用「石子奇」名義於警詢時所為之供述、扣案之海
    洛因2包、法務部調查局濫用藥物實驗室100年3月9日調科壹
    字第10023006090號鑑定書1紙、搜索扣押筆錄、扣押物品目
    錄表，資為論據。
四、訊據被告固坦承於上揭時、地，轉讓第一級毒品海洛因與「
    石子奇」之事實，惟堅決否認有何販賣第一級毒品海洛因之
    犯行，辯稱：上開時間，「石子奇」撥打伊持有之手機，並
    且到伊位於臺北市中山區○○○路536 號租屋處，與伊一起
    吸食海洛因，當日其似施用2 根，但並未交付伊金錢等語。
    辯護人為被告辯稱：被告於警詢、偵訊及羈押庭所為不利於
    己之陳述，不得作為認定被告犯罪之唯一證據，且「石子奇
    」於警詢之供述為審判外之陳述，無證據能力，自不得採為
    認定被告犯罪事實之證據，其餘證據均不足以證明被告有起
    訴書所載犯罪事實；又證人王從戎雖冒用「石子奇」名義於
    警詢中不利被告之證述，然證人王從戎並未於偵查中傳喚到
    庭，是綜合以上證據，僅足以認定被告有轉讓毒品之行為等
    語。
五、經查，證人王從戎於100年2月13日司法警察調查時，冒用「
    石子奇」名義所為之陳述，為被告以外之人，於審判外之陳
    述，係屬傳聞證據，且不符刑事訴訟法關於傳聞例外之規定
    ，業如前述，則此部分之證據既無證據能力，自不得採為本
    案犯罪事實認定之基礎。又按被告之自白，非出於強暴、脅
    迫、利誘、詐欺、疲勞訊問、違法羈押或其他不正之方法，
    且與事實相符者，得為證據，刑事訴訟法第156條第1項定有
    明文。是得為證據之被告自白，依刑事訴訟法第156條第1項
    規定，必須具備任意性與真實性二要件，缺一不可。本件被
    告雖於偵訊、本院羈押庭法官訊問時坦承販賣第一級毒品海
    洛因予「石子奇」，及本院準備程序時自承於上開時、地，
    轉讓第一級毒品海洛因予「石子奇」，然被告於100年2月12
    日晚間11時45分許，為警逮捕後，旋於同月13日經本院裁定
    羈押、禁見，期間被告均未曾與冒用「石子奇」名義為警詢
    陳述之證人王從戎見面、對質，此觀諸被告於100年2月13日
    第2 次警詢時供述：「（問：另警方人員於林森北路、德惠
    街口現場查獲石子奇男子一名，綽號『石頭』你是否熟識？
    與該男子是否有仇隙糾紛。）我不認識他，跟該名男子沒有
    仇隙糾紛。」、「（問：石子奇之男子，綽號『石頭』於警
    詢筆錄中供稱曾向你購買一級毒品海洛因二次，你做何解釋
    ？）我不認識他。」、「（問：經石子奇之男子，綽號『石
    頭』稱曾於100年2月12日撥打行動電話：0000000000欲購買
    毒品，你作何解釋？）我真的不認識他。」（見偵查卷第16
    頁）及卷附資料即明，且經調閱證人王從戎持用之門號0000
    000000號行動電話與被告持用之門號0000000000號行動電話
    ，於100年2月8日通聯紀錄，均未見該2門號有通話之情，亦
    有通聯紀錄附卷為憑（見本院卷(二)第38頁至第40頁、第85頁
    ），則被告所為前開不利於己之陳述，是否與事實相符？顯
    非無疑。而扣案如附表一所示之海洛因2 包、法務部調查局
    濫用藥物實驗室100年3月9日調科壹字第10023006090號鑑定
    書、搜索扣押筆錄、扣押物品目錄表，僅得證明被告於100
    年2 月12日晚間11時45分許，為警查獲時，持有上開物品，
    及如附表一所示之海洛因2 包確為第一級毒品之事實，此外
    ，公訴人並無其他證據足資證明被告確有前開公訴意旨所載
    販賣第一級毒品海洛因予「石子奇」之事實。是以，自無從
    僅執被告前開無從證明與事實相符之不利於己陳述，遽為不
    利被告之認定。
六、綜上所述，被告前開不利於己之供述，既無其他補強證據足
    資證明與事實相符，而公訴人所提其他證據又無從證明被告
    確有公訴意旨所載販賣第一級毒品海洛因予「石子奇」之事
    實，此外，復查無其他積極證據足資證明被告此部分販賣第
    一級毒品之犯行。從而，揆諸前開規定及說明，依罪證有疑
    ，利於被告之法則，即應對被告為無罪判決之諭知，以免冤
    抑。
據上論斷，應依刑事訴訟法第299條第1項前段、第301條第1項，
毒品危害防制條例第4條第1項、第18條第1項前段、第19條第1項
，刑法第11條前段、第47條第1項、第59條、第38條第1項第2 款
，判決如主文。
本案經檢察官楊婉鈺到庭執行職務。
中    華    民    國   100    年    8     月    19    日
                刑事第十庭  審判長法  官  蔡坤湖
                                  法  官  謝昀璉
                                  法  官  周玉琦
以上正本證明與原本無異。
如不服本判決應於收受送達後10日內向本院提出上訴書狀，並應
敘述具體理由；其未敘述上訴理由者，應於上訴期間屆滿後20日
內向本院補提理由書（均須按他造當事人之人數附繕）「切勿逕
送上級法院」。
                                 書記官  謝貽婷
中    華    民    國   100    年    8     月    19    日
附錄本案論罪科刑法條全文：
毒品危害防制條例第4條
製造、運輸、販賣第一級毒品者，處死刑或無期徒刑；處無期徒
刑者，得併科新臺幣 2 千萬元以下罰金。
製造、運輸、販賣第二級毒品者，處無期徒刑或 7 年以上有期
徒刑，得併科新臺幣 1 千萬元以下罰金。
製造、運輸、販賣第三級毒品者，處 5 年以上有期徒刑，得併
科新臺幣 7 百萬元以下罰金。
製造、運輸、販賣第四級毒品者，處 3 年以上 10 年以下有期
徒刑，得併科新臺幣 3 百萬元以下罰金。
製造、運輸、販賣專供製造或施用毒品之器具者，處 1 年以上
7 年以下有期徒刑，得併科新臺幣 1 百萬元以下罰金。
前五項之未遂犯罰之。
附表一：
┌──┬──────┬──────┬───┬─────────────┬──────┬───────┐
│    │            │  贓證物品  │      │鑑     驗     結     果   │            │              │
│編號│扣押物品名稱│            │數  量│                          │ 沒收之依據 │   鑑定書     │
│    │            │  清單編號  │      ├───────┬─────┤            │              │
│    │            │            │      │重          量│成      分│            │              │
├──┼──────┼──────┼───┼───────┼─────┼──────┼───────┤
│ 1. │一級毒品海洛│臺灣臺北地方│貳包（│總淨重拾伍點壹│均檢出第一│毒品危害防制│法務部調查局10│
│    │因          │法院檢察署10│含外包│柒公克、總驗餘│級毒品海洛│條例第18條第│0年3月9日調科 │
│    │            │0年度青字第9│裝袋貳│淨重伍點零玖公│因成分    │1項前段。   │壹字第10023006│
│    │            │8 號（偵查卷│只）  │克、總純質淨重│          │            │090號鑑定書（ │
│    │            │第103頁）   │      │捌點玖捌公克  │          │            │偵查卷第98頁、│
│    │            │            │      │              │          │            │第117頁）     │
└──┴──────┴──────┴───┴───────┴─────┴──────┴───────┘
附表二：
┌──┬───────┬────────┬─────────┐
│編號│扣押物品名稱  │數  量          │扣押物品清單編號  │
├──┼───────┼────────┼─────────┤
│ 1. │電子磅秤      │1臺             │本院100年刑保管字 │
│    │              │                │第520號編號1（本院│
│    │              │                │卷第27頁）        │
├──┼───────┼────────┼─────────┤
│ 2. │分裝袋        │27個            │本院100年刑保管字 │
│    │              │                │第520號編號2（本院│
│    │              │                │卷第27頁）        │
├──┼───────┼────────┼─────────┤
│ 3. │鏟管（即分裝勺│2支             │本院100年刑保管字 │
│    │）            │                │第520號編號3（本院│
│    │              │                │卷第27頁）        │
├──┼───────┼────────┼─────────┤
│ 4. │紅色UTEC行動電│1具             │本院100年刑保管字 │
│    │話（IMEI碼：86│                │第520號編號4（本院│
│    │0000000000000 │                │卷第27頁）        │
│    │）            │                │                  │
├──┼───────┼────────┼─────────┤
│ 5. │統一商店SIM卡 │1張             │無。              │
│    │（序號：015953│                │                  │
│    │000000000）   │                │                  │
├──┼───────┼────────┼─────────┤
│ 6. │家樂福電信SIM │1張             │無。              │
│    │卡（序號：9200│                │                  │
│    │0000000000）  │                │                  │
├──┼───────┼────────┼─────────┤
│ 7. │新臺幣        │2,000元         │本院100年刑保管字 │
│    │              │                │第520號編號5（本院│
│    │              │                │卷第27頁）        │
└──┴───────┴────────┴─────────┘